臺灣臺南地方法院刑事判決　　　　　　　93年度訴字第1125號
公　訴　人　臺灣臺南地方法院檢察署檢察官
被　　　告　甲○○　男　33歲.
上列被告因違反毒品危害防制條例案件，經檢察官提起公訴（93
年度毒偵字第1752號），被告就被訴事實為有罪之陳述，本院裁
定進行簡式審判程序，判決如下：
    主  文
甲○○連續施用第一級毒品，累犯，處有期徒刑拾月。扣案之殘
留有海洛因成份之殘渣袋壹只、針筒伍支、塑膠吸管貳支，均沒
收銷燬之；扣案之美那水貳瓶，均沒收。
    事  實
一、甲○○前於民國87年間因煙毒案件，經法院判處有期徒刑3
    年4月確定，於90年8月26日縮刑期滿執行完畢。又於91年間
    ，因施用毒品案件，經本院以91年度毒聲字第1164號裁定送
    勒戒處所執行觀察、勒戒後，認有繼續施用毒品之傾向，復
    經本院以91年度毒聲字第1364號裁定，令入戒治處所施以強
    制戒治1年，經戒治期滿3月，戒治期間成績評定為合格，由
    本院以92年度毒聲字第243號裁定停止戒治，所餘戒治期間
    付保護管束，並於92年8月14日保護管束期間屆滿後，由臺
    灣臺南地方法院檢察署檢察官於92年8月20日以92年度戒毒
    偵字第193號為不起訴處分確定在案。詎甲○○仍不知戒絕
    惡習，明知海洛因係毒品危害防制條例所明定之第一級毒品
    ，不得持有及施用，竟另基於施用第一級毒品海洛因之概括
    犯意，自93年7月間某日起至94年1月14日止，在臺南市○○
    區○○街120號之1住處等處，以注射之方式，連續施用第一
    級毒品海洛因多次。經警先於93年9月10日10時40分許，在
    上址住處查獲，並扣得殘留有海洛因成份之殘渣袋1只、針
    筒5支、塑膠吸管2支，及甲○○所有供其施用海洛因之美那
    水2瓶；復於94年1月15日9時50分許，在臺南市○○區○○
    路599號前，因本案為警緝獲後，採尿送驗結果，呈嗎啡陽
    性反應，而查悉上情。
二、案經臺南市警察局第四分局報請臺灣臺南地方法院檢察署檢
    察官偵查起訴。
    理  由
一、上開事實，業據被告甲○○於本院審理時坦承不諱，且其先
    後為警查獲時所採集之尿液檢體，經送檢驗結果，均呈嗎啡
    陽性反應（按海洛因係由嗎啡經化學合成而製得，經注射進
    入人體後，因代謝分解成嗎啡，因此施打海洛因後，由尿液
    中檢驗結果仍為嗎啡反應），有臺南市衛生局93年9月16日
    (煙）南市衛驗字第930863號檢驗成績書暨臺南市第四分局
    尿液檢驗對照表各1件、長榮大學94年2月18日出具之確認報
    告1紙附卷可稽（見警卷第7頁、偵查卷第18頁、本院卷第77
    頁）；且扣案之殘渣袋1只、針筒5支、塑膠吸管2支，經送
    驗結果，均檢出殘留有海洛因成份，亦有法務部調查局93年
    10月4日調科壹字第200005137號鑑定通知書及憲兵司令部刑
    事鑑識中心93年12月22日（93）安鑑字第369號鑑驗通知書
    各1件在卷可按（見偵查卷第16頁及本院卷第42頁）；復有
    被告所有供其施用海洛因之美那水2瓶扣案可資佐證，足見
    被告上開自白與事實相符，應可採信。又被告前於91年間，
    因施用毒品案件，經本院以91年度毒聲字第1164號裁定送勒
    戒處所執行觀察、勒戒後，認有繼續施用毒品之傾向，復經
    本院以91年度毒聲字第1364號裁定，令入戒治處所施以強制
    戒治1年，經戒治期滿3月，戒治期間成績評定為合格，由本
    院以92年度毒聲字第243號裁定停止戒治，所餘戒治期間付
    保護管束，並於92年8月14日保護管束期間屆滿後，由臺灣
    臺南地方法院檢察署檢察官於92年8月20日以92年度戒毒偵
    字第193號為不起訴處分確定在案等情，有上開裁定書、處
    分書及臺灣高等法院被告全國前案紀錄表附卷可佐（見本院
    卷第14至17頁、第9頁）。其復自前開強制戒治期滿執行完
    畢後之93年7月間某日起至94年1月14日止，再度為本件施用
    第一級毒品海洛因犯行，事證明確，被告犯行堪以認定，自
    應依法論科。
二、查海洛因依其成癮性、濫用性及對社會危害性之程度，為93
    年1月9日生效施行之毒品危害防制條例第2條第2項第1款列
    為第一級毒品。是核被告所為，係犯毒品危害防制條例第10
    條第1項之施用第一級毒品罪。其持有第一級毒品海洛因之
    低度行為，已為其施用之高度行為所吸收，不另論罪。被告
    先後多次施用第一級毒品海洛因之犯行，時間緊接，方法相
    同，觸犯犯罪構成要件相同之罪名，顯係基於概括犯意反覆
    實施，為連續犯，應依刑法第56條連續犯之規定論以一罪，
    並依法加重其刑。又被告有如事實欄所述之前案科刑及執行
    紀錄，有卷附臺灣高等法院全國前案紀錄表可按，其受有期
    徒刑之執行完畢，五年以內再犯有期徒刑以上之罪，為累犯
    ，應依刑法累犯之規定，加重其刑，並依刑法第70條之規定
    遞加重其刑。另檢察官雖僅就被告自93年7月間某日起至93
    年9月10止所為之施用第一級毒品犯行提起公訴，然檢察官
    就犯罪事實一部起訴者，其效力及於全部，被告自93年9月1
    1日起至94年1月14日止所為之施用第一級毒品犯行，與本件
    業經起訴部分，具有連續犯之裁判上一罪關係，為起訴效力
    所及，本院自應一併加以審理；至起訴書所載被告自92年7
    月18日起之施用第一級毒品犯行，除被告先前曾為之自白外
    ，並無其他證據可資佐證，應認此部分犯罪不能證明，惟如
    成立犯罪，與前揭論罪科刑部分，公訴人認有連續犯之裁判
    上一罪關係，爰不另為無罪之諭知，附此敘明。爰審酌海洛
    因戕害身心，而被告前因施用毒品經送觀察、勒戒、強制戒
    治處分後，猶不思戒絕革除惡習，再為本件犯罪，顯未因前
    所受觀察勒戒、強制戒治等治療處分而記取教訓，及被告犯
    後坦承犯行等一切情狀，量處如主文所示之刑。又扣案之殘
    留有海洛因成份之殘渣袋1只、針筒5支、塑膠吸管2支（均
    已無法單獨與其內壁所沾附含有海洛因成分之殘渣分離），
    係屬查獲之毒品，不問屬於犯人與否，應依毒品危害防制條
    例第18條第1項前段規定宣告沒收銷燬之。另扣案之美那水2
    瓶，係被告所有供其犯罪之物，應依刑法第38條第1項第2款
    之規定宣告沒收。
據上論斷，應依刑事訴訟法第273條之1第1項、第299條第1項前
段，毒品危害防制條例第10條第1項、第23條第2項、第18條第1
項前段，刑法第11條前段、第56條、第47條、第38條第1項第2款
，判決如主文。
本案經檢察官乙○○到庭執行職務。
中　　華　　民　　國　　94　　年　　3 　　月　　29　　日
　　　　　　　　　刑事第一庭    法　官　林欣玲
以上正本證明與原本無異。
如不服本判決，應於判決送達後10日內，向本院提出上訴狀。
                                書記官  黃傳鈞
中　　華　　民　　國　　94　　年　　4 　　月　　1 　　日
附錄本案論罪科刑法條：
毒品危害防制條例第10條第1項
  施用第一級毒品者，處六月以上五年以下有期徒刑。
